臺灣新竹地方法院刑事判決　　　　　　　　　　　　　八十九年度訴字第六五三號
　　公　訴　人　臺灣新竹地方法院檢察署檢察官
　　被　　　告　壬○○
　　　　　　　　丁○○
　　　　　　　　戊○○
　　　　　　　　丙○○
　　　　　　（現因另案在臺灣新竹監獄受刑中）
　　右　一　人
　　選任辯護人　徐國楨律師
　　　　　　　　曾能煜律師
　　被　　　告　乙○○
　　　　　　　　癸○○
　　　　　　　　甲○○
右列被告因妨害自由等案件，經提起公訴（八十九年度偵字第八三七號）及移
（八十九年度他字第一九八號），判決如左：
    主  文
壬○○共同意圖為自己不法之所有，以恐嚇使人將本人之物交付，處有期徒刑壹年陸
月。
丁○○共同意圖為自己不法之所有，以恐嚇使人將本人之物交付，處有期徒刑拾月。
戊○○、丙○○、乙○○、癸○○、甲○○均無罪。
    事  實
一、緣壬○○於民國八十八年間因違反槍砲彈藥刀械管制條例案件，疑遭己○○構陷
    、中傷，而於同年六、七月間某日在丁○○住處，己○○乃承諾願給付壬○○新
    臺幣（下同）三十萬元作為補償，然己○○事後避不見面並未依前開承諾履行，
    致壬○○、丁○○心生不滿。嗣於八十九年一月二十七日上午十一時許己○○駕
    駛其父辛○○所有之ＪＦ－２８３９號自小客車，到其好友癸○○位於新竹縣新
    豐鄉○○街二一五巷三十三弄三號住處，與亦在場之乙○○共同聊天，其後乙○○因雞寮有事先行離去，而己○○、癸○○二人稍後準備出門時竟撞見不知情之
    丙○○搭載壬○○前來，壬○○即持所有之折疊刀（非屬槍砲彈藥刀械管制條例
    中之管制刀械）一把要己○○入內商談，隨後並以電話邀約丁○○至上址，丁○○隨即由不知情之戊○○駕駛其所有之車牌號碼Ｈ３－８６２８號自小客車前來
    ，壬○○與丁○○二人共同基於恐嚇取財及阻止己○○離去之犯意聯絡，由壬○○持刀責罵己○○：你很會跑，再跑就給你死，上次那件事你要如何處理等語，
    丁○○並對己○○稱：你讓我很難做人等語，己○○因此惡害之通知已生畏怖心
    ，羅、陳二人原本想在癸○○住處處理己○○，然癸○○告知不願在其住處發生
    事故，遂由壬○○持刀及由丁○○以手共同挾持己○○，強押己○○搭乘己○○
    之前開自小客車，由壬○○駕駛該車，壬○○並要丙○○坐前座，由丁○○坐後
    座看守己○○，羅、陳二人以此強暴方式剝奪己○○之行動自由，戊○○則駕駛
    其上開自小客車跟隨在後，行駛中丙○○提及要到乙○○處借錢，壬○○遂將車
    開往乙○○位於新竹縣新豐鄉重興村新庄子十四號雞寮旁之空地，丙○○及戊○○下車至乙○○處談借錢之事，並受壬○○之請求去買啤酒而離開現場，而在車
    上壬○○與丁○○二人，因己○○就前開補償未能提出解決方法，復共同基於傷
    害之犯意聯絡，即在車上出手毆打己○○之身體，己○○打開車門企圖逃跑，復
    遭壬○○追回車上，壬○○、丁○○繼而分持折疊刀、石塊砍、砸己○○之左肩
    、身體、頭部等處，致己○○受有頭部外傷併頭皮挫傷及左臂刀傷等傷害。嗣於
    同日下午一時許，壬○○等人用畢午餐，由壬○○駕車附載丁○○強押己○○於
    新竹縣新豐鄉○○○道路上行駛，戊○○亦駕駛上開自小客車附載丙○○跟隨其
    後，途中壬○○因己○○受有前開傷害遂囑戊○○、丙○○二人去買醫藥箱為己○○止血，並與丁○○二人基於意圖為自己不法所有之犯意聯絡，並對己○○恫
    稱如不交出一百萬元就要己○○死，致己○○心生畏懼，並要己○○以欠人賭債
    之方式向其父要錢，己○○為免生命遭受危害，遂致電其父辛○○以積欠他人賭
    債為由，要父親辛○○籌款，嗣經與壬○○討價還價減為七十萬元，戊○○、丙○○二人得知羅、陳之計劃，因害怕不願加入乃駕車先行離去。嗣於等待辛○○
    籌款期間，丁○○以電話通知不知情之甲○○攜帶衣服、便當至新竹縣湖口鄉瑞
    興國小予己○○更換，一方面羅、陳二人持續要求己○○以電話與辛○○連繫籌
    款事宜。於當日晚間八時許，辛○○告知已將前開賭債金額備妥，遂由丁○○駕
    車載壬○○及己○○返回新竹縣新豐鄉○○街十九巷三號己○○住處取款，壬○○為防意外，先行下車，由丁○○搭載己○○返家後由己○○的妹妹庚○○將七
    十萬元款項交予己○○，再由丁○○搭載己○○至壬○○先前下車處載壬○○，
    己○○將七十萬元交予壬○○，壬○○取得該款後，拿出一疊錢約十萬元給丁○○，並要丁○○帶己○○至醫院就診，壬○○即自行搭載計程車離去，後於就診
    後，丁○○始將己○○釋放。案經己○○、辛○○訴請偵查起訴。
    理  由
壹、被告壬○○、丁○○（即有罪判決）部分：
一、認定犯罪事實所憑之證據及其認定之理由：
（一）告訴人即被害人己○○於警局訊問時（見新竹縣警察局竹北分局北警刑字第一
      四二六號刑事案件偵查卷宗《下稱警局卷宗》第十四頁以下）、檢察官偵查中
      （見臺灣新竹地方法院檢察署八十九年度偵字第八三七號偵查卷宗《下稱檢察
      署卷宗》第五十五頁以下、第七十五頁以下）及本院訊問時之指訴（見本院卷
      宗第四十八頁以下、第六十四頁以下）。
（二）證人即被害人己○○之父親辛○○及己○○的妹妹庚○○於警訊時（見警局卷
      宗第十八頁以下）、偵查中（見檢察署卷宗第五十三頁以下）及本院訊問審理
      時（見本院卷宗第一百七十八頁以下、第二百九十五頁以下）之證述。
（三）證人即被檢察官認為同案之共犯（詳後述）戊○○、丙○○、乙○○、癸○○
      及甲○○於警訊、偵查中及本院訊問審理時之證詞。
（四）並有診斷證明書一紙（見警局卷宗第三十七頁）、證人辛○○提領七十萬元現
      金之提款明細表等（見檢察署卷宗第八十二頁證物袋內）在卷可證，及扣案之
      醫藥箱一盒、證人甲○○所拿來給被害人己○○換穿之長褲一件、衣服二件可
      資證明。
（五）被告壬○○、丁○○固坦承有出手毆打，壬○○並持刀傷害己○○之事實，壬○○更坦承確有拿到六十萬元，然二人均矢口否認有何妨害自由及恐嚇取財之
      犯行，被告壬○○辯稱：我並沒有拿刀，是己○○自願上車的，並沒有強押他
      ，錢是己○○自己向他父親說是欠賭債的而拿給我的等等，被告丁○○辯稱：
      我沒有押己○○，是他自願上車的，根本沒有拿他的錢，壬○○只拿八、九千
      元給我帶己○○去看病，且看完病後把剩下的錢還給己○○，一路上都是我在
      照顧己○○，怎麼可能向他拿錢等等。被告二人此項辯解依據下列理由認無可
      採：
  １、於八十九年一月二十七日近中午時分，在癸○○前開住處，由壬○○持刀抓著
      己○○右手，由丁○○以手抓著己○○左手共同押上停在癸○○門前之己○○
      所開之前開自小客車上等情，除據被害人己○○於警訊（見前開警局卷宗第十
      四頁背面）、偵查中（見前開檢察署卷宗第五十五頁背面）及本院訊問時（見
      本院卷宗第五十頁、第六十五頁、第六十六頁）指訴明確外，並有證人癸○○
      於警訊（見前開警局卷宗第十二頁）、偵查中（見前開檢察署卷宗第三十八頁
      、第六十七頁）及本院訊問時（見本院卷宗第五十六頁、第五十七頁、第七十
      頁、第二百六十二頁）證述詳細，證人丙○○於警訊時亦證稱：然後壬○○和
      丁○○就把己○○押上車等語（見警局卷宗第六頁背面），三人所證述之內容
      亦互核相符，且證人癸○○自警訊、偵查中及本院訊問時所供亦始終一致而無
      出入不符等情，參以證人癸○○與被告壬○○並不認識無仇恨，與被告丁○○
      亦無仇佷，實無虛構事實誣指被告二人犯罪之可能，而被告丁○○於檢察官偵
      查中亦陳稱：「（問：何人押他？）壬○○」等語（見檢察署卷宗第三十六頁
      ）屬實，是足認被告二人確有參與以強暴之方法剝奪己○○之行動自由之犯意
      聯絡及行為分擔，被告二人否認有對被害人之妨害自由犯行，尚不足採信。
  ２、被告二人如何以恐嚇之方式，要己○○向其父親辛○○騙稱係欠人賭債須交付
      七十萬元之情、辛○○籌款之過程及籌款後由庚○○在家門前將錢交予己○○
      等情，除據被害人【己○○】於警訊（見警局卷宗第十五頁及背面、第十六頁
      背面）、偵查中（見檢察署卷宗第五十六頁背面）及本院訊問時（見本院卷宗
      第六十八頁、第六十九頁）指訴詳細外，並有證人【辛○○】於警訊（見警局
      卷宗第十八頁以下）、偵查中（見檢察署卷宗第五十三頁背面、第五十四頁）
      及本院訊問時（見本院卷宗第一百七十九頁以下），證人【庚○○】於偵查中
      （見檢察署卷宗第五十四背面、第五十五頁）及本院審理中證述屬實，三人所
      供亦互相一致。而被告【丁○○】於警訊時陳稱：壬○○教他（指己○○）說
      你去跟人賭博輸了一百多萬，如果今天能拿出來七十萬就可以解決，然後用我
      的行動電話打到他家的電話好幾通，問他錢準備好了沒，．．晚上十時許，約
      定其妹妹將錢拿到家門口，將錢拿給己○○，然後己○○再將錢拿給壬○○等
      語（見警局卷宗第二頁背面），於偵查中亦陳稱：「（問：你有叫己○○打電
      話回家叫他父親籌七十萬元把他贖回去？）是壬○○叫他打的」、「（問：你
      有無聽到壬○○叫己○○打電話叫他父親籌錢？）有」、「（問：是在何處說
      的？）在車上說的」（見檢察署卷宗第三十六頁及背面、第三十七頁及背面）
      、「羅要劉告訴其父說賭博輸了一百多萬元」、「約十一時許我載劉回家劉下
      車入內拿錢出來，我開車載劉至羅下車處，羅上車後，劉將錢交給他．．」等
      語（見檢察署卷宗第七十二頁），及於本院訊問時亦供稱：壬○○要他（指己○○）打電話給他的父親要錢等語（見本院卷宗第一百四十四頁），被告丁○○上開陳稱亦與被害人己○○及證人辛○○、庚○○之證稱互核相符，更可證
      明被害人己○○上開指訴及證人辛○○、庚○○之證詞確屬真實，參以證人辛○○及庚○○均證稱：己○○當時有點緊張、害怕等情，而庚○○更證稱有看
      見己○○臉部及手有受傷之情，亦可見被告二人確有以恐嚇之方式要己○○交
      出金錢，致其心生畏懼，認若不聽從指示會對其不利等情係屬真實，被告壬○○辯稱是己○○自己打電話給他父親拿錢給我等等，顯屬不實。再被告壬○○
      於本院訊問時供稱：「（問：錢拿到後如何處理？）錢拿到後我就走了，我拿
      十萬元給丁○○，叫他帶己○○去醫院給醫生看，我是拿一疊錢給丁○○，不
      只一萬元，六十萬元被我花掉了」等語（見本院卷宗第一百七十頁），亦可證
      明被告丁○○前開辯稱只拿七、八千元等等，亦屬不實，雖被告壬○○事後稱
      拿給他（指丁○○）的錢是之前欠他的錢是要還他的等等，然被告壬○○於警
      訊、本院之前訊問時並未如是說，其事後之說法顯係迴護被告丁○○之詞，尚
      不能執為有利被告丁○○之證詞。是被告二人否認有恐嚇取財之犯行，亦屬不
      足採信。
二、論罪及科刑與適用之法律：
（一）被告壬○○、丁○○所為，係分別觸犯：
    (1)刑法第三百零二條第一項之剝奪他人行動自由罪；
    (2)同法第二百七十七條第一項之普通傷害罪；
    (3)及同法第三百四十六條第一項恐嚇取財罪。（公訴人認被告另觸犯刑法第三百
      零五條之恐嚇危害安全罪，因認已被恐嚇取財罪所吸收，公訴人見解尚有未洽
      ，併此敘明）
（二）被告二人具有犯意聯絡及行為分擔，為刑法第二十八條之共同正犯。
（三）被告二人所犯前開剝奪他人行動自由、傷害及恐嚇取財三罪間，有方法目的之
      牽連關係，依刑法第五十五條之規定，應從一重之恐嚇取財罪處斷。
（四）審酌被告壬○○、丁○○二人以持刀強押及傷害、恐嚇被害人己○○之方式而
      取得他人錢財之犯罪動機、目的及手段，及被告二人與被害人己○○平日即已
      認識之關係，犯罪後造成被害人之傷害及七十萬元金錢之損失，而本案主謀實
      為被告壬○○，其並持刀砍傷被害人己○○亦取得大部分之款項（六十萬元）
      ，而被告丁○○於事後尚能載被害人至醫院療傷止痛，尚未泯滅人性，及其二
      人於本院訊問審理坦承傷害犯行而否認其他犯行等一切情狀，分別量處如主文
      所示之刑，以資警惕。
貳、被告戊○○、丙○○、乙○○、癸○○、甲○○（即無罪判決）部分：
一、被告甲○○經合法傳喚，無正當理由不到庭，本院認本件係應諭知無罪之案件，
    爰依刑事訴訟法第三百零六條之規定，不待其陳述逕行判決，合先敘明。
二、公訴意旨略以：被告戊○○、丙○○有與被告壬○○、丁○○共同參與強押、恐
    嚇及傷害己○○之行為，被告癸○○亦共同參與強押、傷害己○○之犯行，被告
    乙○○亦有參與毆打己○○之行為，而被告甲○○亦共同參與剝奪己○○行動自
    由，因認被告戊○○、丙○○涉犯刑法第三百零二條第一項之剝奪行動自由罪、
    第三百零五條之恐嚇危害安全罪及刑法第二百七十七條第一項之傷害罪；被告癸○○涉犯刑法第三百零二條第一項之剝奪行動自由罪及刑法第二百七十七條第一
    項之傷害罪；被告乙○○涉犯刑法第二百七十七條第一項之傷害罪；被告甲○○
    涉犯刑法第三百零二條第一項之剝奪行動自由罪嫌等等。
三、(1)按犯罪事實應依證據認定之，無證據不得推定其犯罪事實；又不能證明被告犯
    罪或其行為不罰者，應諭知無罪之判決，刑事訴訟法第一百五十四條、第三百零
    一條第一項，分別定有明文。(2)又告訴人之告訴，係以使被告受刑事訴追為目的
    ，是其陳述是否與事實相符，仍應調查其他證據以資審認；而被害人之陳述如無
    瑕疵，且就其他方面調查又與事實相符，固足採為科刑之基礎，倘其陳述尚有瑕
    疵，則在未究明前，遽採為論罪科刑之依據，即難認適法，最高法院著有五十二
    年台上字第一三００號、六十一年台上字第三Ｏ九九號判例可資參照。(3)再認定
    不利於被告之事實，須依積極證據，苟積極證據不足為不利於被告事實之認定時
    ，即應為有利於被告之認定；且事實之認定，應憑證據，如未能發現相當證據，
    或證據不足以證明，自不能以推測或擬制之方法，以為裁判基礎；而認定犯罪事
    實所憑證據，雖不以直接證據為限，間接證據亦包括在內；然而無論直接或間接
    證據，其為訴訟上之證明，須於通常一般之人均不致有所懷疑，而得確信其為真
    實之程度者，始得據為有罪之認定，若其關於被告是否犯罪之證明未能達此程度
    ，而有合理性懷疑之存在，致使無從形成有罪之確信，根據「罪證有疑，利於被
    告」之證據法則，即不得遽為不利被告之認定，亦分別有最高法院三十年上字第
    八一六號、四十年台上字第八六號、七十六年台上字第四九八六號等判例可資參
    照。(4)再共同被告不利於己之陳述，固得採為其他共同被告犯罪之證據，惟此項
    不利之陳述，須無瑕疵可指，而就其他方面調查，又與事實相符，始得採為其他
    共同被告犯罪事實之認定；共同被告所為不利於己之供述，固得採為其他共同被
    告犯罪之證據，惟此項不利之供述，仍應調查其他必要之證據，以察其是否與事
    實相符，自難專憑此項供述，為其他共同被告犯罪事實之認定。亦即仍須有補強
    證據以擔保該共同被告自白之真實性，始得採為論罪之依據。而所謂補強證據，
    則指除該共同被告不利於己之陳述外，其他足以證明該陳述之事實確具有相當程
    度真實性之證據而言，雖所補強者，非以事實之全部為必要，但亦須因補強證據
    與該項陳述之相互利用，足使犯罪事實獲得確信者，始足當之。最高法院亦著有
    四十六台上字第四一九號判例、八十八年台上字第五七二九號裁判可資參照。
四、公訴人認被告戊○○等涉有上開犯行，無非係以上開事實業經告訴人己○○、辛○○指訴明確，並經證人庚○○證述屬實，並有東元綜合醫院診斷證明書一紙、
    提款明細表三份附卷、醫藥箱一個、長褲一件、衣服二件扣案可資佐證，為其論
    據。
五、被告戊○○、丙○○、癸○○、乙○○及甲○○均堅決否認有上開犯行，被告【
    戊○○】辯稱：當天丁○○叫我開車載他去癸○○家談事情，後來丁○○、丙○○、己○○與壬○○一起出來，因為我載丁○○來的所以開車跟著，到乙○○的
    雞寮後，丙○○叫我與他一起去買啤酒，買回來，壬○○叫我開車跟著他，壬○○往湖口中崙小路上開，停車後，丁○○叫我與丙○○去買醫藥箱給己○○上藥
    止血，後來見己○○受傷的情形很可怕，就與丙○○先走了，根本沒有打己○○
    也沒有強押他，更沒有恐嚇他等語；被告【丙○○】辯稱：當天壬○○剛好來找
    我，就順便載壬○○至癸○○家，到癸○○家，癸○○說不要在他家中動人，壬○○即取走己○○的車鑰匙，並和丁○○把己○○押上車，由壬○○駕駛該車，
    叫我坐前座，丁○○坐後座看著己○○，我跟壬○○說到乙○○的雞寮，到了之
    後，丁○○、壬○○、己○○三人在車上談事情，後來壬○○叫我與戊○○去買
    酒，回來看己○○全身是血，丁○○說壬○○計劃向己○○家要錢，我說不行，
    就決定與戊○○先走，並沒有打己○○，也沒有押他亦沒有對他為恐嚇等語；被
    告【乙○○】辯稱：我不知道己○○被人勒贖的事情，當天是丙○○、丁○○、
    戊○○他們駕駛二部車來找我，丙○○下車至雞寮找我借錢，我說沒有，他就說
    那忙你的好了，我就繼續做事，後來我看到己○○被人追打，打電話給癸○○，
    癸○○叫我載劉回家，但因雞寮電源線脫落，將電源線裝上再去開車，己○○就
    先讓他們載走了，我找不到他們，就回雞寮繼續工作，我根本不知道他們發生什
    麼事等語；被告【癸○○】辯稱：當天劉與我聯絡要載他去湖口，但早上乙○○
    叫我先去他家幫忙餵雞，約十時三十分，叫乙○○載我回家，己○○隨後到我家
    ，後來丙○○至家中找我，壬○○也隨著進來，氣氛變得很僵，壬○○打電話叫
    丁○○過來，焦即開車載陳過來，本來他們打算在我家修理己○○但我說不要在
    我家中動人，壬○○即把己○○的手機、車鑰匙取走，並拿出一把折疊刀，丙○○、壬○○、戊○○、丁○○即將己○○押出去，由壬○○開己○○的車，他們
    開往何處我就不知道了，並沒有押他、打他等語；被告【甲○○】辯稱：一月二
    十七日下午丁○○打手機給我，叫我為他買便當，並借他衣服我就到瑞興國小等
    ，上車後看見己○○、丁○○坐後座、己○○下身只著內褲，我即將衣服交己○○穿上，他們開車繞了一下，並在車上吃便當，後來送我回校門口，我即回去，
    並不知道發生何事等語。經查：
（一）公訴人據以起訴被告戊○○等人前開犯行，係以告訴人即被害人己○○之指訴
      及證人辛○○、庚○○之證述為論據，然己○○雖於警訊中指稱被告戊○○等
      人均有參與前開行為而有觸犯上開犯行，然被害人嗣於檢察官偵查中並未指稱
      被告戊○○等人涉有前開犯行等情（見檢察署卷宗第五十五頁背面、第六十六
      頁及背面），更指稱：「（問：甲○○何時在場？）他應不知道，只在傍晚送
      衣服及便當過來」、「（問：乙○○在做何？）我被打時未看到他人」等語（
      見前開卷宗第五十七頁），於嗣後復又指稱：「（問：去乙○○雞寮時只有羅
      砍你，陳以石塊打你，焦、張二人並無？）是」、「（問：只有羅、陳二人知
      情其他不知情？）是」等語（見前開卷宗第七十五背面、第七十六頁），是被
      害人於警訊中所指稱之被告戊○○等人涉嫌之犯行是否真實已有可疑？
（二）再被害人己○○於【本院訊問時證稱】：「（問：當天為何去癸○○家？）我
      們從小就是好朋友。當天早上我打電話給他，他說剛回家，我就說要過去找他
      。我去到的時候癸○○、乙○○二人在，乙○○待了一下子就走了」、「（問
      ：乙○○、癸○○當場有沒有跟你講什麼？）沒有。因為他們二位都是我的朋
      友」、「（問：壬○○拿刀恐嚇你的時候，癸○○在做什麼？）他在旁邊看，
      因為他不知道是什麼事情」、「（問：被告乙○○、癸○○有沒有打你？）沒
      有。他們是我的朋友怎麼可能打我」、「（問：癸○○有沒有參與押你的行為
      ？）沒有」、「（問：當時為何到新庄子偏闢的地方？）壬○○他們提議的，
      跟癸○○沒有關係」、「（問：誰打你？）丁○○、壬○○打我」、「（問：
      戊○○有沒有打你？）沒有」、「（問：誰恐嚇你？）丁○○、壬○○。戊○○、丙○○沒有恐嚇我」、「（問：甲○○有沒有參與押你的行為？）沒有，
      他是丁○○打電話給他要他拿衣服和買便當，他拿來後就走了」等語（見本院
      卷宗第四十八頁以下），【嗣後復證稱】：「（問：有沒有強迫你上車？）壬○○叫我上車」、「（問：戊○○有沒有強迫你？）沒有。他直接去開車」、
    「（問：到雞寮之後情形？）到了之後，戊○○、丙○○先買東西。在車上的
      時候丁○○、壬○○先拿磚頭打我，後來壬○○愈講愈生氣就拿刀子刺我的左
      臂。我用手抓住壬○○的手，被告丁○○就拿我車上的鋁棒敲我。我趁隙開車
      門跑走，壬○○在後面追，跑了一、二百公尺後我掉在水池裏，壬○○說回來
      就沒事了就把我帶上車。上車後他們二人就開車帶我去繞湖口偏僻小路。之前
      戊○○、丙○○買啤酒回來交給壬○○後就走了」、「（問：戊○○、丙○○
      如何會合？）丁○○打電話給他們要他們買醫藥品。買回來後他們幫我擦藥。
      戊○○看到我身上有傷，就問我為何會搞成這樣。我告訴他自己也不清楚」、
      「（問：戊○○、丙○○有沒有打你？）沒有」、「（問：擦完藥後，如何處
      理？）擦完藥後，醫藥箱留在車上，戊○○、丙○○說不關他們的事，就開車
      走了。（問：後來情形？）答：擦完藥後，丁○○、壬○○帶我去小路繞，要
      我打電話回家拿錢出來，他要跑路。不拿出來的話就要讓我死。我就打電話到
      我父親的公司跟我父親講要他拿錢」、「（問：在雞寮的時候有沒有看到乙○○？）沒有」、「（問：誰打電話給甲○○？）丁○○。在當天下午五點多他
      打電話給甲○○要他拿衣服和便當來，約在瑞興國小前等候，拿到後甲○○就
      走了」、「（問：甲○○待多久？）幾分鐘。他不知道怎麼回事，之前有看過
      他幾次，他是我的學弟」、「（問：誰逼你打電話給你父親拿錢？）答：丁○○、壬○○二人都有參與」、「癸○○沒有打我也沒有控制我的行動自由，因
      為我們是好朋友」等語，綜上足認被害人己○○於警訊中所指稱被告戊○○等
      人涉犯之情節已有諸多與事實不相符合之情，再經本院訊問被害人己○○更證
      稱：「（問：警訊筆錄是否實在？）不實在。警察說他會幫我寫筆錄，寫的嚴
      重一點比較大條，他們的分數也比較高，他們寫完後有給我看筆錄，我有跟警
      察說不是這樣。但警察就叫我簽名就好。我是在幫你」等語，更可證實被害人
      警訊筆錄之真實性確有諸多可疑而與事實不盡相符之情。是尚不能僅以被害人
      於警訊與事實不相符合之指訴即據以為被告戊○○等人不利之證據，是認被告
      戊○○等人上開辯稱應可採信。
（三）被害人己○○於本院訊問時雖指稱被告丙○○有踹我二下打我，及押我上車等
      情，而共同被告癸○○雖亦供稱：壬○○拿一把折疊刀亮出來，丙○○、戊○○，丁○○等人就把他押出去等情，然癸○○於本院嗣後訊問時則供稱：壬○○用刀子押著己○○，丁○○抓著己○○的左手臂，丙○○沒有講話與戊○○
      先出去開車等語（見本院卷宗第五十七頁、第七十頁、第二百六十三頁、第二
      百六十九頁），是被告丙○○、戊○○究竟有無參與押己○○之行為尚有疑問
      ？而己○○事後亦指稱：戊○○沒有強迫我上車、不關戊○○的事、戊○○與
      丙○○沒有打我、也沒有恐嚇我等語（見本院卷宗第五十頁、第五十二頁、第
      六十六頁、第六十七頁），是被害人己○○、共同被告癸○○其等前後之供詞
      已有出入，且二人所述被告戊○○、丙○○涉犯情節亦不盡相符，參以被告丙○○、戊○○與被害人己○○亦無糾紛、仇恨，不知被告羅、陳二人之目的、
      計劃等情，而被害人己○○於雞寮旁遭被告壬○○、丁○○毆打時，被告張、
      焦二人並不在現場，及被害人當時是在車內遭被告羅、陳二人毆打之情形，若
      被告丙○○確有踹被害人二下，酌以當時時空環境，被害人亦應係受有下半肢
      之傷害，然依被害人之診斷證明書之傷勢記載並無下半肢傷害之情，是綜上本
      院認被告丙○○、戊○○二人應無對被害人己○○為傷害、妨害自由之犯行。
      是被告張、焦二人上開辯稱即可採信。
（四）而證人辛○○、庚○○之證詞亦僅證實其等籌錢，交錢之經過情節，並無法證
      明被告戊○○等人有為上開犯行，是亦不能以上開證人之證詞執為不利被告戊○○等人之證據
（五）綜上所述，本院認告訴人即被害人己○○所為不利被告戊○○等人之陳述，共
      同被告癸○○所為不利被告戊○○、丙○○之陳述，尚存有瑕疵，並與事實不
      相符合，已如前述，而證人辛○○、庚○○之證詞，亦無法證實被告戊○○等
      人確有如公訴人所指之前開犯行，再經本院自各方面調查結果，均難認被告戊○○等人確有上開犯行，被告戊○○等人上開辯稱，應可採信，此外，本院復
      查無其他積極事證，足資證明被告戊○○等人有公訴意旨所指犯行，被告戊○○、丙○○、癸○○、乙○○及甲○○等人之犯罪自屬不能證明，依據首揭最
      高法院判例意旨、及「罪證有疑，利於被告」之證據法則及相關說明，本院自
      應依法諭知被告等人無罪之判決，以免冤抑。
、依刑事訴訟法第二百九十九條第一項前段、第三百零一條第一項，刑法第二十八
    條、第二百七十七條第一項、第三百零二條第一項、第三百四十六條第一項、第
    五十五條，罰金罰鍰提高標準條例第一條前段，判決如主文。
中　　　華　　　民　　　國　　九十一　　年　　　一　　　月　　 十八 　　日
                                      法  官
法官右正本證明與原本無異。
如不服本判決，應於判決送達後十日內向本院提出上訴狀（應附繕本），上訴於臺灣
高等法院。
                                      書記官
中　　　華　　　民　　　國　　九十一　　年　　　一　　　月　　 十八 　　日
附錄本案論罪科刑實體法條全文：
刑法第二百七十七條第一項：
傷害人之身體或健康者，處三年以下有期徒刑、拘役或一千元以下罰金。
刑法第三百零二條第一項：
私行拘禁或以其他非法方法，剝奪人之行動自由者，處五年以下有期徒刑、拘役或三
百元以下罰金。
刑法第三百四十六條第一項：
意圖為自己或第三人不法之所有，以恐嚇使人將本人或第三人之物交付者，處六月以
上五年以下有期徒刑，得併科一千元以下罰金。
